臺灣雲林地方法院刑事判決　　　　　　　　　　　　　九十二年度易字第四七七號
　　公　訴　人　臺灣雲林地方法院檢察署檢察官
　　被　　　告　丙○○
右列被告因竊盜案件，經檢察官提起公訴（九十二年度偵字第四四七○號），於本院
準備程序進行中，被告就被訴事實為有罪之陳述，經本院合議庭裁定改依簡式審判程
序審理，判決如左：
    主  文
丙○○竊盜，累犯，處有期徒刑拾月。
    事  實
一、丙○○前於民國（下同）八十年間因犯施用毒品等案件，經臺灣雲林地方法院（
    下稱本院）判處有期徒刑四年一月，於八十一年一月十七日確定，由臺灣雲林地
    方法院檢察署以八十一年度執字第七六號，自八十一年一月十七日刑期起算，指
    揮書執畢日期為八十四年九月十六日（預定於八十四年八月二十七日縮刑期滿）
    ，於八十三年二月五日假釋出獄後（殘刑為一年六月二十三日），不知悔改，復
    於八十三年間因犯竊盜案件，經本院於八十三年四月二十九日判處有期徒刑六月
    （經臺灣高等法院台南分院於八十三年七月六日判決上訴駁回而確定），由臺灣
    雲林地方法院檢察署以八十三年度執字第一五六六號自八十三年九月三十日刑期
    起算，指揮書執畢日期為八十四年三月二十八日，然丙○○又於八十三年間因犯
    竊盜案件，經本院於八十三年十月十二日以八十三年度易字第一一七四號判處有
    期徒刑一年六月，並於刑之執行前令入勞動場所強制工作三年確定，由臺灣雲林
    地方法院檢察署以八十三年執保字第一一四號自八十三年十二月十九日起執行強
    制工作（指揮書執畢日期為八十六年十二月十八日），嗣經法院裁定免除強制工
    作，自八十六年六月十四日起，入監接續執行上開八十一年度執字第七十六號之
    殘刑一年六月二十三日，預定至八十八年三月二十八日執行完畢，並自八十八年
    三月二十九日起接續執行前開八十三年度執保字第一一四號之有期徒刑一年六月
    （指揮書執畢日期為八十九年八月十五日），並於八十八年二月二日假釋出獄（
    預計於八十九年七月八日假釋期滿），但丙○○又於八十八年間，因另犯竊盜案
    件，經本院以八十八年度易字第一○三一號判處有期徒刑二年六月，於八十九年
    一月二十日確定，前開假釋乃再次經法院裁定撤銷（殘刑一年五月六日），其殘
    刑一年五月六日自八十九年四月十七日入監執行，於九十年九月二十二日執行完
    畢。仍不知悔改，復意圖為自己不法之所有，於九十二年七月十八日下午四時許
    ，在雲林縣斗南鎮○○里○○路大德工商旁之施工工地，見乙○○所持有之車牌
    號碼ＫＷＦ－三七八號重機車鑰匙未取下，即趁無人注意之際，發動該機車引擎
    而徒手竊取該機車後供己騎用。嗣於同年十月二十三日下午六時三十五分許，丙
    ○○騎乘該ＫＷＦ－三七八號機車，行經雲林縣虎尾鎮○○里○○○路三二之一
    號前，為警盤查當場查獲，始悉上情。
二、案經雲林縣警察局虎尾分局報請臺灣雲林地方法院檢察署檢察官偵查起訴。
    理  由
一、右述犯罪事實，業據被告丙○○於本院審理時坦白承認，核與被害人乙○○於警
    訊時指訴其所持有之車號ＫＷＦ－三七八號機車遭竊取之情節相符，並有贓物認
    領保管收據、車輛竊盜車牌失竊資料個別查詢報表各一紙及機車相片五張在卷可
    稽，足認被告自白與事實相符，堪予採信。本件事證明確，被告犯行洵堪認定。
二、核被告丙○○所為，係犯刑法第三百二十條第一項之竊盜罪。被告曾於八十三年
    十月十二日，因竊盜案件，經本院以八十三年度易字第一一七四號判處有期徒刑
    一年六月確定，並於九十年九月二十二日執行完畢，有卷附台灣雲林地方法院檢
    察署刑案資料查註紀錄表及臺灣高等法院被告全國前案紀錄表各一份可按，其於
    五年以內再犯本件有期徒刑以上之罪，為累犯，依刑法第四十七條規定加重其刑
    。爰審酌被告曾有妨害家庭、麻醉藥品管理條例、肅清煙毒條例、竊盜等前科，
    有上開前案紀錄表可憑，足見其素行不良，而其於九十二年六月間甫假釋出獄，
    旋於同年七月中旬，即竊取他人之機車，供己代步，其竊取機車之動機、目的、
    手段、所生危害尚屬輕微，及被告僅國小畢業，學歷不高，犯後亦能坦承犯行，
    態度尚良好等一切情狀，量處如主文所示之刑，以資懲儆。至起訴檢察官固認被
    告有多次竊盜，多次經起訴、判決及執行，於出監後緊接再犯，顯見有犯罪之習
    慣，請求依刑法第九十條第一項之規定，諭知於刑之執行完畢後，令入勞動處所
    強制工作云云，惟本院認被告先前所犯之竊盜案件，均經法院判處徒刑，亦曾經
    法院諭知於刑之執行前令入勞動場所強制工作三年在案，已受有相當之懲處，且
    於本案在假釋後，再行竊取一輛機車供己代步，其所犯情節尚非嚴重，且於本案
    中亦僅有一次竊盜犯行，難認被告確有竊盜之習慣，故本院認尚無諭知被告於刑
    之執行完畢後令入勞動場所強制工作之必要，應予敘明。
據上論斷，應依刑事訴訟法第二百九十九條第一項前段，刑法第三百二十條第一項、
第四十七條，罰金罰鍰提高標準條例第一條前段，判決如主文。
本案經檢察官甲○○到庭執行職務。
中      華      民      國      九十三      年    一    月      十四    日
                                        臺灣雲林地方法院刑事第三庭
                                            法  官  廖  國  勝
右正本證明與原本無異。
如不服本判決，應於判決送達後十日內，向本院提出上訴狀。（須附繕本）
                                            書記官  林  汎  柏
中      華      民      國      九十三      年    一    月      十四    日
中華民國刑法第三百二十條
 (普通竊盜罪、竊佔罪)
意圖為自己或第三人不法之所有，而竊取他人之動產者，為竊盜罪，處五
年以下有期徒刑、拘役或五百元以下罰金。
意圖為自己或第三人不法之利益，而竊佔他人之不動產者，依前項之規定
處斷。
前二項之未遂犯罰之。
中華民國刑法第四十七條
 (累犯)
受有期徒刑之執行完畢，或受無期徒刑或有期徒刑一部之執行而赦免後，
五年以內再犯有期徒刑以上之罪者，為累犯，加重本刑至二分之一。
